【裁判字號】    95,訴緝,30
【裁判日期】    951228
【裁判案由】    偽造文書
【裁判全文】
臺灣嘉義地方法院刑事判決              95年度訴緝字第30號
公  訴  人  臺灣嘉義地方法院檢察署檢察官
被      告  甲○○
上列被告因偽造文書案件，經檢察官聲請簡易判決處刑（94年度
偵字第7055號），本院認不宜以簡易判決處刑，改依通常程序審
理，經合議庭裁定由受命法官獨任以簡式程序進行審理，判決如
下：
    主  文
甲○○犯行使偽造私文書罪，累犯，處有期徒刑肆月，如易科罰
金，以銀元參佰元即新臺幣玖佰元折算壹日。偽造於嘉義縣警察
局執行交通違規移置保管車輛第001516號存根之通知聯、交付聯
、存根聯內「侯晉陽」署押各壹枚，共參枚均沒收。
    事實及理由
一、犯罪事實：甲○○前因竊盜案件，先後經本院以90年度訴字
    第167號判決、90年度易字第483號判決，各判處有期徒刑7
    月、8月確定，嗣經本院以91年度聲字第236號裁定應執行有
    期徒刑1年2月確定，甫於民國91年12月28日執行完畢，詎不
    知警惕，於94年6月26日上午9時50分許因酒後騎乘機車經警
    攔查，竟基於行使偽造私文書之犯意，在嘉義縣警察局執行
    交通違規移置保管車輛第001516號存根（下簡稱系爭移置保
    管車輛存根）之通知聯內「收受收據及通知聯者簽章」欄上
    ，偽簽「侯晉陽」之署押，足生損害於侯晉陽及警察機關對
    於交通違規者管理處罰之正確性。
二、證據部分：(一)被告甲○○之自白；(二)被害人兼證人侯晉陽之
    證詞；(三)系爭移置保管車輛存根影本1紙；(四)本院公務電話
    紀錄1紙（附於本院95年度嘉簡字第180號刑事卷第11頁）。
三、查被告甲○○在系爭移置保管車輛存根之通知聯內「收受收
    據及通知聯者簽章」欄上偽造「侯晉陽」之署押，自不待依
    據習慣或特約，單從形式上觀察，即足以知悉係表示由「侯
    晉陽」名義出具領收通知聯之證明，此與事先在印妥內容之
    收據上偽簽他人姓名之情形，無分軒輊，當然屬於刑法第21
    0條所稱之私文書。是被告在該欄偽簽「侯晉陽」署押，即
    表示已收到該通知單，復將該通知單交回處理之警員，即主
    張由「侯晉陽」領受通知單，均已達行使之階段，且足以生
    損害於嘉義縣警察局對交通事件管理之正確性及侯晉陽本人
    之權益。是核被告所為，係犯刑法第216條、第210條之行使
    偽造私文書罪。被告於私文書上偽造署押，乃偽造私文書之
    階段行為；偽造後復持以行使，其偽造之低度行為為行使之
    高度行為所吸收，均不另論罪。檢察官聲請簡易判決處刑意
    旨認被告涉犯刑法第219條之偽造署押罪，尚有誤會，惟基
    本事實同一，且經公訴人當庭具狀更正起訴犯罪事實及所犯
    法條，本院無庸變更起訴法條，附此敘明。第查被告行為後
    ，刑法業經修正，於95年7月1日施行，關於累犯之定義，由
    修正前刑法第47條「受徒刑之執行完畢後，5年以內再犯有
    期徒刑以上之罪者，為累犯」修正為第47條第1項「受徒刑
    之執行完畢後，5年以內故意再犯有期徒刑以上之罪者，為
    累犯」。查被告有前揭犯罪科刑之執行情形，有臺灣高等法
    院被告前案紀錄表1份在卷可稽，其於有期徒刑執行完畢後
    ，5年內「故意」再犯本案有期徒刑以上之罪，不論依修正
    前後之規定，均構成累犯，對被告而言並無有利或不利之情
    形，應依現行刑法第47條第1項規定論以累犯並加重其刑。
四、爰審酌被告係國中肄業之智識程度；前有賭博、竊盜、妨害
    風化等犯罪紀錄之素行；未婚與父母同住之生活狀況；其本
    案行使偽造私文書之方式、動機；犯罪後於審判中經傳喚、
    拘提未到，經通緝到案，而到案後坦承犯行之犯後態度；暨
    被害人侯晉陽於偵查中表明不願追究等一切情狀，量處如主
    文所示之刑。又前述刑法修正施行後，關於易科罰金折算標
    準之規定，由修正前第41條第1項前段之「以銀元1元以上3
    元以下折算1日」（依罰金罰鍰提高標準條例廢止前第2條規
    定，就其原定數額提高為100倍折算1日，即銀元100元、200
    元、300元折算1日，換算成新臺幣即300元、600元、900元
    折算1日），修正為第41條第1項前段之「以新臺幣1,000元
    、2,00 0元、3,000元折算1日」，經比較新舊法之結果，以
    修正前之規定較有利於被告，應適用修正前第41條第1項前
    段，諭知易科罰金之折算標準。
五、嘉義縣警察局執行交通違規移置保管車輛存根為1式4聯，分
    為收執聯、通知聯、交付聯、存根聯，以自動複寫方式製作
    ，被告雖僅於通知單第2聯即通知聯簽名，惟經自動複寫，
    於交付聯、存根聯均有「侯晉陽」之署押，是前揭通知聯、
    交付聯、存根聯上「侯晉陽」之署押均應依刑法第219條規
    定宣告沒收。
六、依刑事訴訟法第273條之1第1項、第310條之2、第454條第2
    項、第299條第1項前段，刑法2條第1項前段，刑法第216條
    、第210條、第219條、第47條第1項、第41條第1項前段（修
    正前），罰金罰鍰提高標準條例第2條（修正前），現行法
    規所定貨幣單位折算新臺幣條例第2條，判決如主文。
七、如不服本判決，得自收受送達之日起10日內，向本院提起上
    訴。（應附繕本）
本案經檢察官邱美英到庭執行職務。
中    華    民    國    95    年    12    月    28    日
                  刑事第四庭    法  官  鄧晴馨
上列正本證明與原本無異。
如不服本判決，應於判決送達後10日內向本院提出上訴狀（應附
繕本）。告訴人或被害人如對於本判決不服者，應具備理由請求
檢察官上訴，其上訴期間之計算係以檢察官收受判決正本之日期
為準。
中    華    民    國    95    年    12    月    28    日
                                書記官  陳慶時
附錄論罪科刑法條全文：
刑法第216條
行使第210條至第215條之文書者，依偽造、變造文書或登載不實
事項或使登載不實事項之規定處斷。
刑法第210條
偽造、變造私文書，足以生損害於公眾或他人者，處5年以下有
期徒刑。


司法院資訊處製作；財團法人民間司法改革基金會備份。
